臺灣桃園地方法院刑事判決　　　　　　 94年度簡上字第227號
上　訴　人　丁○○
即　被　告
上列上訴人因違反保護令案件，不服本院桃園簡易庭94年度桃簡
字第756 號中華民國94年4 月20日第一審刑事簡易判決（檢察官
聲請簡易判決處刑書案號：94年度偵字第3558號），提起上訴，
本院管轄之第二審合議庭判決如下：
    主  文
上訴駁回。
    事  實
一、丁○○為乙○○之夫，二人間具有家庭暴力防治法第3 條第
    1 款所定之家庭成員關係。丁○○前於民國93年間因家庭暴
    力罪之傷害案件，經本院二審合議庭判處拘役50日，如易科
    罰金以3 百元折算1 日，緩刑2 年，緩刑期內付保護管束，
    於94年4 月13日確定。乙○○並聲請保護令，經本院於93年
    6 月2 日依家庭暴力防治法第13條規定，以93年度家護字第
    272 號民事通常保護令裁定令其不得對乙○○實施身體或精
    神上不法侵害之行為及為騷擾之聯絡行為，丁○○並已知悉
    該民事通常保護令之內容，竟無視前開保護令之禁止施暴禁
    令，於94年2 月2 日下午2 時許，酒後返回其所經營桃園縣
    大園鄉埔心村6 鄰100 之40號桃昌企業有限公司處所（兼丁○○之父丙○○住處），不慎踩到地上準備祭拜之供品，其
    兄嫂告知丁○○說他踩到供品，丁○○聞之不悅乃踢翻供品
    、醬油，此時在餐廳用膳之丙○○聽聞斯情，步出餐廳欲加
    制止，與丁○○發生言語上的爭執，益加引發丁○○怒氣，
    乃跑至前面辦公室將桌子的抽屜拉出、摔壞電話，並把椅子
    推倒在地，乙○○見其公公丙○○腳部曾開刀行走不便，故
    先行將倒地椅子挪開，丁○○見狀憑藉酒力，遂靠近乙○○
    質問是否要離婚，乙○○見丁○○喝酒未加理會，乃退至角
    落，丁○○更趨前與乙○○發生拉扯，將之壓倒在地，毆打
    腹部，致乙○○受傷（傷害及毀損罪嫌部分未據告訴），經
    丙○○阻擋始作罷，嗣經乙○○報警查獲，始偵悉上情。
二、案經乙○○訴由桃園縣警察局大園分局報請臺灣桃園地方法
    院檢察署檢察官偵查後聲請以簡易判決處刑。
    理  由
一、訊據被告丁○○固坦承本院曾經對其核發禁止對乙○○實施
    身體上或精神上不法侵害及騷擾行為之保護令，惟矢口否認
    有何違反保護令之犯行，辯稱：當時其是與父親爭吵，因伊
    當時酒後意識不清楚，是乙○○過來勸阻，我不小心傷害到
    她，不是故意違反保護令的云云。經查：
(一)本院曾於93年6 月2 日以93年家護字第272 號裁定，明示被
    告不得對乙○○實施身體或精神上不法侵害之行為以及不得
    直接或間接對乙○○為騷擾之通常保護令，保護令有效期間
    為一年等情，業據被告自承不諱，並有本院93年家護字第27
    2 號裁定影本附卷可按（見偵卷第12、13頁）。
(二)上揭事實，並據證人即告訴人乙○○於警訊、本院審理時證
    述在卷，並有桃園縣政府警察局大園分局埔心派出所之被告
    違反民事通常保護令案件通知單1 張、案發後所拍攝之現場
    照片4 張在卷可稽（見偵卷第19至23頁）。且證人即前往現
    場處理之埔心派出所警員甲○○於本院審理時亦結證稱：我
    們接到報案趕到現場，從門外往內看，裡面是已經被破壞的
    現場，乙○○說她有聲請保護令，還在有效的期間，剛剛有
    被丁○○傷害。接著我就詢問丁○○是否知道他太太有聲請
    保護令，他說他知道，我就當場告知他所犯罪名等情屬實在
    卷（見本院94年度簡上字第227 號卷第49、50頁）。稽之照
    片顯示案發現場桌子抽屜、紙張、供品散落地上、椅子傾倒
    等情以觀，並佐以證人甲○○警員證詞，堪認告訴人乙○○
    指訴為真。
(三)被告雖辯稱：因伊當時酒後意識不清楚，是乙○○過來勸止
    其與父親爭吵，伊不小心傷害到她，不是故意違反保護令的
    云云。惟查：被告於本院審理時自承案發當時其與友人飲酒
    後，朋友載送其返家後，其自行步入家中（見本院94年度簡
    上字第227 號卷第45頁）。復參以，證人甲○○警員本院審
    理時證稱：我到場看到被告的精神還不錯，走路還可以，且
    說他認識派出所的所長；且我於告知被告他違反保護令時，
    他很清醒的回答我，我到現場時他跟我的對話都是在他意識
    很清醒的狀態下與你溝通、對話的等語（見本院94年度簡上
    字第227 號卷第50頁）。則被告自己既可自己進入家中，復
    於警察到場處裡時，完整向警察陳述其意見，足見被告當時
    對於外界事理判斷、理解力，與一般正常人無異，故被告所
    稱：當時酒後意識不清楚，並非故違保護令云云，顯係飾卸
    之詞，不足採信。
(四)另被告丁○○雖於偵查中另辯稱：本件事發地點在伊經營之
    公司，並不在被害人乙○○申請之保護令範圍內云云。但查
    ，本件被告違反之保護令（本院於民國93年6 月2 日以93年
    度家護字第272 號裁定）內容，係令被告不得對被害人實施
    身體或精神上不法之侵害、直接或間接對被害人為騷擾行為
    ，與被告實施該等行為之地點無涉，被告所為實已構成對於
    被害人身體、精神之不法侵害，並同為對被害人之騷擾行為
    ，被告執上開情詞置辯，亦洵不足採。
(五)至被告復稱其不服本院核發上揭保護令，惟此乃被告得循法
    定程序尋求救濟之問題，無解於被告犯行之成立。又證人丙○○雖於本院審理時證稱：其未見被告與乙○○發生拉扯，
    將之壓倒在地，毆打腹部，致乙○○受傷云云，惟被告確有
    上揭犯行，業如前述，證人丙○○所稱顯係迴護被告之詞，
    不足以作為有利於被告之認定。綜上所述，事證明確，被告
    犯行堪以認定。
二、查被告為乙○○之配偶，為家庭暴力防治法第3 條第1 款之
    家庭成員關係，有被告戶口名簿在卷足按。且前經本院家事
    法庭裁定禁止實施家庭暴力行為、不得對於被害人騷擾之民
    事通常保護令，被告違反法院依家庭暴力防制法第13條所為
    之上開裁定，核被告所為，係犯家庭暴力防治法第50條第1
    款、第2 款之違反保護令罪。被告雖同時有違反兩款之禁止
    行為，然因其係違反「同一保護令」之數款禁止行為，故仍
    只論以一違反保護令罪。從而，原審依現存之證據，經檢察
    官之聲請，不經通常審判程序，逕以簡易判決處刑，量處有
    期徒刑3 月，如易科罰金，以3 百元折算1 日，其認事用法
    ，均無違誤，量刑亦屬適當，被告提起上訴意旨猶執陳詞，
    否認犯罪，核無理由，應予駁回。
據上論斷，應依刑事訴訟法第455 條之1 第1 項、第3 項、第36
8 條，判決如主文。
本案經檢察官趙燕利到庭執行職務。
中　　華　　民　　國　　94　　年　　8 　　月　　31　　日
                  刑事第五庭審判長法  官  潘政宏
                                  法　官　張明儀
                                  法  官  邱滋杉
以上正本證明與原本無異。
不得上訴。
                                  書記官　高文靜
中　　華　　民　　國　　94　　年　　8 　　月　　31　　日
附錄本案論罪科刑法條全文：
家庭暴力防治法第五十條第一、二款：
違反法院依第十三條、第十五條所為之下列裁定者，為本法所稱
之違反保護令罪，處三年以下有期徒刑、拘役或科或併科新台幣
十萬元以下罰金：
一、禁止實施家庭暴力行為。
二、禁止直接或間接騷擾、接觸、通話或其他連絡行為。
